臺灣高等法院高雄分院民事判決　九十年度重上更(二)字第一八號
　　上　訴　人　屏東縣佳冬鄉農會
　　法定代理人　甲○○
　　訴訟代理人　黃奉彬律師
　　被 上 訴人　子○○　　　.
　　　　　　　　癸○○　　　住.
　　　　　　　　丙○○　　　住.
　　　　　　　　辛○○　　　住.
　　　　　　　　戊○○　　　住.
　　　　　　　　庚○○　　　住.
　　　　　　　　丁○○　　　住台北市○○區○○街一段一九九巷一一弄四號二樓
　　　　　　　　己○○　　　住台北市○○區○○街八一號二樓
　　　　　　　　壬○○　　　住台北市○○區○○街一０一巷二號三樓
　　　　　　　　乙○○　　　住.
　　右十人共同
　　訴訟代理人　柳聰賢律師
當事人間請求損害賠償事件，上訴人對於民國八十四年五月一日臺灣屏東地方法院八
十四年度重訴字第一一號第一審判決提起上訴，被上訴人聲明請求上訴人返還假執行
所為之給付，經最高法院第二次發回更審，本院於九十三年二月四日言詞辯論終結，
判決如下：
    主    　文
原判決關於駁回上訴人後開第二項之請求暨訴訟費用之裁判（除確定部分外）均廢棄
。
被上訴人應連帶給付上訴人新台幣壹拾壹元，及自民國八十四年三月十六日起至清償
日止，按週年利率百分之五計算之利息。
其餘上訴駁回。
上訴人應返還被上訴人新台幣柒佰捌拾萬柒仟肆佰捌拾貳元，及自民國八十五年七月
十八日起至清償日止，按週年利率百分之五計算之利息。
第一、二審訴訟費用及發回前第三審訴訟費用（除確定部分外），由上訴人負擔百分
之九十九，餘由被上訴人連帶負擔。
    事實及理由
一、上訴人之法定代理人已於民國九十年三月九日變更為甲○○，有當選證明書在卷
    可參，茲甲○○已具狀承受訴訟，應予准許，合先明。
二、本件上訴人主張：被上訴人之被繼承人羅芳麗於七十三年一月二十日至七十四年
    五月三十一日間擔任上訴人整理委員會主任委員，其職位及責任與總幹事相當，
    且按月領有會議出席費及特支費，係受有報酬之受任人，為伊處理事務，依法應
    負善良管理人之注意義務。詎羅芳麗在審核如附表所示訴外人曾國釗等十九筆貸
    款（以下簡稱系爭貸款）時，明知渠等均不符合小額貸款申請人須有耕地或租地
    始可申請貸款之規定，竟仍予以核貸，顯未盡善良管理人之注意義務，致前開貸
    款、利息及違約金逾期無法收回，上訴人因而受有新臺幣（下同）七百五十五萬
    零二百六十八元（包括本金、放貸利息及違約金在內）之損害，羅芳麗已於八十
    五年十月二十日死亡，由被上訴人共同繼承，對羅芳麗之債務自應連帶負責，爰
    依委任及繼承之法律關係，求為命被上訴人連帶如數賠償並加計法定遲延利息之
    判決〔上訴人於第一審請求一千三百廿三萬零四百四十三元及其利息，除本院更
    （一）審判命被上訴人連帶給付上訴人二十二萬元之本息部分（即附表所示編號
    張森霖及編號張協從部分，被上訴人應各連帶賠償上訴人五萬元；編號董
    文南及編號李寬清部分，被上訴人應各連帶賠償上訴人六萬元）外，逾上開七
    百五十五萬零二百六十八元本息部分，業經判決上訴人敗訴確定〕。上訴聲明：
    （一）原判決除確定部分外廢棄。（二）被上訴人應連帶給付上訴人七百五十五
    萬零二百六十八元，及自起訴狀繕本送達翌日即八十四年三月十六日起至清償日
    止，按週年利率百分之五計算之利息。（三）第一、二審及發回前第三審訴訟費
    用由被上訴人負擔。（四）本件判決上訴人願提供擔保請准予宣告假執行。
三、被上訴人則以：羅芳麗擔任上訴人整理委員會主任委員期間，有關農會會員申請
    貸款業務，均依規定先由主辦人員、徵信人員、信用部主任調查無誤，審查合格
    後，始呈報主任委員核准放款，放款程序並無不當。上訴人於羅芳麗交卸業務後
    ，對逾期還款部分未積極催收或聲請強制執行，致未能收回貸放之款項，為有過
    失，其泛指羅芳麗違法濫貸，要無理由。且部分債務人係前任總幹事所核貸，亦
    與羅芳麗無涉。而債務人或其連帶保證人均仍有不動產未據聲請強制執行，難謂
    上訴人農會有何損害可言。又本案因本院重上字審判決（即八十四年度重上字第
    九二號）後，上訴人聲請假執行，由羅麗芳於八十五年七月十八日給付上訴人八
    百零四萬二千二百五十三元（包括本金七百五十一萬八千零二十三元及自八十四
    年三月十六日起之法定利息），扣除法院已判決確定被上訴人應連帶給付上訴人
    之二十二萬元，及自八十四年三月十六日起至八十五年七月十八日假執行日止按
    年息百分之五計算之利息即一萬四千七百六十元；暨被上訴人為使本件訴訟案件
    能迅速審結（非承認羅芳麗有如上訴人所指之違法放貸行為），願意按附表被上
    訴人願賠償之金額 (C)欄所示給付上訴人十一元後，上訴人超收七百八十萬七千
    四百八十二元，依民事訴訟法第三百九十五條第二項規定求為命上訴人如數返還
    等語置辯。〔被上訴人於本院更（一）審係請求返還八百零四萬二千二百五十三
    元，及自八十五年七月十八日起至清償日止按年息百分之五計算之利息，本院更
    （一）審判決上訴人應返還七百八十萬七千四百九十三元及其利息，就其敗訴部
    分，因不得上訴最高法院，已告確定〕於本院聲明：（一）上訴駁回。（二）上
    訴人應返還被上訴人七百八十萬七千四百八十二元，及自八十五年七月十八日起
    至清償日止按週年利率百分之五計算之利息。（三）第一、二審及發回前第三審
    訴訟費用均由上訴人負擔。
四、兩造不爭執事項：（一）被上訴人之被繼承人羅芳麗於七十三年一月二十日至七
    十四年五月三十一日間擔任上訴人整理委員會主任委員。（二）上訴人持本院八
    十四年度重上字第九二號判決准予假執行，對被上訴人之被繼承人羅芳麗聲請假
    執行，羅芳麗已因假執行於八十五年七月十八日給付上訴人八百零四萬二千二百
    五十三元。（三）如附表所示關於借款人姓名、借款金額、借款日期、行政院金
    融重建基金賠付華南商業銀行股份有限公司之金額之記載。（四）就上訴人主張
    如附表所示各借款人尚欠金額於超過行政院金融重建基金賠付華南商業銀行股份
    有限公司金額部分，上訴人自承無法舉證證明。
五、兩造爭執事項：（一）被上訴人之被繼承人羅芳麗有無違背委任關係，違法放貸
    予如附表所示之借款人？上訴人是否受有損害，能否請求被上訴人賠償？得請求
    賠償之金額為何？（二）被上訴人能否依民事訴訟法第三百九十五條第二項規定
    請求上訴人返還假執行之金額？其金額為何？茲就此爭執事項，分述如下：
（一）上訴人主張被上訴人之被繼承人羅芳麗違背委任關係，違法放貸予附表所示之
      借款人等情，為被上訴人所否認，茲縱認上訴人之上開主張屬實，惟上訴人是
      否因羅芳麗之違法放貸而受有損害？其得請求之賠償為何？
　１．依上訴人與訴外人華南商業銀行股份有限公司間訂立之讓與承受農會信用部契
      約第二條第一項約定：「甲方（即上訴人）讓與乙方（即華南商業銀行股份有
      限公司）之標的，為甲方之信用部及其營業所必需之財產。」第二項約定：「
      前項之信用部，其營業及資產負債之範圍，以信用部資產負債表所列者為認定
      基礎；前項所稱營業所必需之財產，係指信用部所使用之房屋、土地及其電腦
      機器設備等動產。但依行政院金融重建基金設置及管理條例第十六條第四項規
      定，得由中央存款保險股份有限公司提起民事訴訟之請求權或其他權利，未列
      入第九條評估範圍者，不包括在內」。又第九條約定：「各項讓與承受標的之
      價值，依資誠會計師事務所評估結果調整至讓與承受基準日之帳面價值為準。
      」，有該契約書在卷可稽（見本院卷第一五六頁）。而行政院金融重建基金賠
      付缺口部分，經本院向財政部金融局函查，依財政部金融局函覆所附中央存款
      保險股份有限公司函覆財政部金融局（見本院卷第三三０至三三二頁）稱「依
      資誠會計師事務所之評估報告資料及承受銀行華銀佳冬分行傳真之帳卡顯示，
      借戶李寬清帳列催收款餘額十萬零二百八十八元，經會計師評估可能遭受損失
      為九萬零二百五十九元，另曾國釗等十五戶農會於八十八年間已陸續轉銷呆帳
      ，未列入評估範圍，惟用以沖銷呆帳之費用，業已轉列累積虧損，並列入賠付
      淨值缺口，於九十年十二月十一由行政院金融重建基金給付。至於杜素珠、許
      永福、董文玉等三戶於會計師評估基準日（即九十年八月二十一日）前已還清
      ，會計師未列入評估範圍及賠付缺口」，有該函在卷可稽，又就行政院金融重
      建基金已給付訴外人華南商業銀行股份有限公司如附表「行政院金融重建基金
      賠付華南商業銀行股份有限公司之金額」欄所記載之金額乙節，亦為兩造所不
      爭執，自堪認屬實。準此，上訴人所主張如附表所示借款人尚欠金額中，已由
      行政院金融重建基金賠付華南商業銀行股份有限公司部分，上訴人業將該債權
      讓與華南商業銀行股份有限公司，且華南商業銀行股份有限公司已從行政院金
      融重建基金獲得賠付，就已賠付金額，依行政院金融重建基金設置及管理條例
      第十六條第四項規定，得由中央存款保險股份有限公司提起民事訴訟請求之，
      則就此部分已賠付之借貸金額部分，上訴人既已將其債權讓與華南商業銀行
　　　股份有限公司，則縱借款人未清償上開借貸款，對上訴人而言亦難謂有何損害
      ，故其請求被上訴人連帶給付如附表「行政院金融重建基金賠付華南商業銀行
      股份有限公司之金額」欄所記載之金額，即屬無據。
  ２．依中央存款保險股份有限公司於九十二年六月二十日答覆財政部金融存保清理
　　　字第九二０００五０九九號函稱：依資誠會計師事務所之評估報告資料及承受
　　　銀行華南商業銀行股份有限公司佳冬分行傳真之帳卡顯示，如附表所示編號４
　　　借款人杜素珠、編號７借款人許永福、編號借款人董文玉部分已清償完畢等
　　　情，有該函在卷可稽〔見本院卷（一）第三三一頁及第三三二頁〕，且為兩造
　　　所不爭執，是借款人杜素珠、許永福及董文玉既已依約清償，則上訴人難謂有
　　　何受損，是其請求被上訴人連帶賠償如附表編號４、７、號所示之本金金額
　　　及其利息、違約金，為無理由。
　３．依中央存款保險股份有限公司於九十二年六月二十日答覆財政部金融存保清理
　　　字第九二０００五０九九號函及該函之附件二〔即會計師未列入評估範圍及賠
　　　付缺口，見本院卷（一）第三四六頁〕顯示，如附表所示編號號借款人李寬
　　　清帳列催收款餘額十萬零二百八十八元，有該函在卷可稽，且為兩造所不爭執
　　　，是李寬清尚未清償之本金應係十萬零二百八十八元，而非上訴人所主張之二
　　　十萬元，就李寬清尚未清償之金額於超過十萬零二百八十八元部分，上訴人自
　　　承無法舉證證明，是上訴人就李寬清部分請求被上訴人連帶賠償本金超過十萬
　　　零二百八十八元部分，即屬無據，不予准許。又上開十萬零二百八十八元中之
　　　九萬零二百五十九元，業據行政院金融重建基金已賠付訴外人華南商業銀行股
　　　份有限公司，另本院前審就李寬清部分，亦判決被上訴人應連帶賠償六萬元，
　　　已判決確定，是就李寬清所積欠本金部分，上訴人已無損失〔000000-00000=
　　　10029，00000-00000=-49971〕，故上訴人就如附表編號李寬清所欠本金部
      分請求被上訴人再連帶賠償十四萬元，為無理由。
  ４．就如附表編號１借款人曾國釗、編號５借款人張森霖、編號６借款人陳謝秀梅
　　　、編號８借款人賴定金、編號１０借款人謝日波、編號借款人賴金樑、編號
　　　借款人賴定金、編號借款人鍾得盛、編號借款人龔麗貞、編號借款人張
　　　協從、編號借款人董文南部分，行政院金融重建基金已賠付訴外人華南商業
　　　銀行股份有限公司如附表「行政院金融重建基金賠付華南商業銀行股份有限公
　　　司之金額」欄所記載之金額乙節，為兩造所不爭執，自堪認屬實，就已賠付金
　　　額，依前１．所述上訴人並無損害可言，故上訴人就上開已賠付金額請求被上
　　　訴人連帶賠償，不予准許。就如附表編號１、５、６、８、１０、、、、
　　　、、，上訴人所請求本金超過「行政院金融重建基金賠付華南商業銀行
　　　股份有限公司之金額」各一元，合計十一元部分，被上訴人表明願意給付上訴
　　　人十一元，故就此部分，上訴人訴請被上訴人連帶給付本金十一元及其利息，
　　　為有理由，應予准許。
　５．依中央存款保險股份有限公司於九十二年六月二十日答覆財政部金融存保清理
　　　字第九二０００五０九九號函及該函之附件二〔即會計師未列入評估範圍及賠
　　　付缺口，見本院卷（一）第三四六頁〕顯示，如附表所示編號２號借款人李清
　　　江尚欠本金十六萬三千八百六十三元；編號３號借款人龔麗貞尚欠本金七萬八
　　　千一百五十二元；編號９號借款人潘金城尚欠本金十八萬八千二百十一元；編
　　　號號借款人張森霖尚欠本金二十萬七千八百四十四元〔見本院卷（一）第三
　　　三一頁及第三四六頁〕，而非上訴人所主張上開借款人尚分別積欠之二十萬元
　　　、十八萬元、二十萬元及三十萬元，就超過上開帳卡顯示之金額部分，上訴人
　　　自承無法舉證證明，是上訴人就上開借款人積欠部分請求被上訴人連帶賠償於
　　　分別超過十六萬三千八百六十三元、七萬八千一百五十二元、十八萬八千二百
　　　十一元、二十萬七千八百四十四元部分，即屬無據，不予准許，就上開帳卡所
　　　顯示之金額即如附表「行政院金融重建基金賠付華南商業銀行股份有限公司之
　　　金額」，行政院金融重建基金已賠付訴外人華南商業銀行股份有限公司完畢乙
　　　節，為兩造所不爭執，自堪認屬實，就已賠付金額，依前１．所述，上訴人並
　　　無損害可言，故上訴人就上開已賠付金額請求被上訴人連帶賠償，不予准許。
　６．上訴人請求被上訴人連帶賠償按如附表所示各借款人向上訴人借貸所約定之利
　　　息及違約金部分：
　　　縱如上訴人所主張被上訴人之被繼承人羅芳麗有違反委任契約放貸行為，除非
　　　上訴人能舉證證明其能利用上開貸款金額而有其他收益外，否則上訴人受損者
　　　應僅係無法回收之本金而已，並不當然包括違約放貸所約定之利息及違約金在
　　　內，故上訴人就其主張因羅芳麗違法放貸，而受有如附表所示「利息及違約金
　　　損失之金額」之損失，應負舉證責任，茲上訴人自承其無法舉證證明其因羅芳
　　　麗違法放貸，致其未能利用該借貸款項，而有其他相當於其所主張之利息及違
　　　約金金額收益之損失〔見本院卷（二）第三二、三三頁〕，是其既無法舉證證
　　　明其有如附表所示編號１至之利息及違約金損失，故其請求被上訴人連帶賠
　　　償此部分金額，亦屬無據，應予駁回。
　７．綜上，縱上訴人主張被上訴人之被繼承人羅芳麗違背委任關係，違法放貸予附
　　　表所示之借款人等情屬實，惟上訴人並無損害，故其請求除被上訴人認諾願連
　　　帶賠償十一元及自起訴狀繕本送達翌日即八十四年三月十六日起至清償日止，
　　　按週年利率百分之五計算之利息，應予准許外，逾此之請求，即屬無據，應予
　　　駁回。
（二）被上訴人是否能依民事訴訟法第三百九十五條第二項規定請求上訴人返還假執
      行之金額？其金額為何？
  １．按法院廢棄或變更宣告假執行之本案判決者，應依被告之聲明將其因假執行或
　　　因免假執行所為給付及所受損害於判決內命原告返還及賠償，民事訴訟法第三
    　百九十五條第二項定有明文。
　２．羅芳麗因本院重上字審判決准予假執行，經上訴人聲請假執行，於八十五年七
      月十八日因假執行給付上訴人八百零四萬二千二百五十三元（包括本金七百五
      十一萬八千零二十三元及自八十四年三月十六日起之法定利息）乙節，為兩造
      所不爭執，自堪認屬實。上開假執行金額於扣除已判決確定命被上訴人應連帶
      給付上訴人二十二萬元，及自八十四年三月十六日起至八十五年七月十八日假
      執行日止按年息百分之五計算之利息即一萬四千七百六十元；暨本院命被上訴
      人連帶給付上訴人十一元後，上訴人超收七百八十萬七千四百八十二元，依前
      開規定，被上訴人自得請求上訴人返還，是被上訴人請求上訴人返還七百八十
      萬七千四百八十二元，及自假執行日即八十五年七月十八日起至清償日止，按
      週年利率百分之五計算之法定延遲利息，自屬正當，應予准許。
六、綜上所述，上訴人請求被上訴人再連帶給付十一元，及自起訴狀繕本送達翌日即
    八十四年三月十六日起至清償日止，按週年利率百分之五計算之利息，為有理由
    ，逾此之請求，即屬無據，不應准許，其假執行之聲請亦失所附麗，應併予駁回
    。原審駁回上訴人上開應准許部分，自有未洽，上訴意旨指摘原判決此部分不當
    ，求予廢棄改判，為有理由，應由本院予以廢棄，改判如主文第二項所示，其餘
    不應准許部分，原審為上訴人敗訴判決，其理由雖有未合，惟判決結果一致，上
    訴意旨求予廢棄非有理由，應予駁回。就上開應准許部分，上訴人雖表明願供擔
    保聲請宣告假執行，惟其金額未逾一百五十萬元，不得上訴第三審，已告確定，
    無假執行之必要，應予駁回。又被上訴人本於民事訴訟法第三百九十五條第二項
    之規定請求上訴人返還七百八十萬七千四百八十二元，及自假執行日即八十五年
    七月十八日起至清償日止，按週年利率百分之五計算之法定延遲利息，為有理由
    ，亦應予准許。
七、本件事證已臻明確，兩造其餘攻擊防禦方法於本件判決結果不生影響，爰不予一
    一論述，併此明。
八、據上論結，本件上訴為一部有理由，一部無理由，被上訴人請求返還假執行給付
    之聲明為有理由，依民事訴訟法第四百五十條、第四百四十九條第一項、第二項
    、第七十九條、第八十五條第二項、第三百九十五條第二項，判決如主文。
中　　　華　　　民　　　國　　九十三　　年　　　二　　　月　　十八　　日
                                                民事第三庭
~B1審判長法　官　張國彬
~B2      法　官　徐文祥
~B3      法　官　鄭月霞
正本係照原本作成。
上訴人如對本判決上訴，須於判決送達後二十日內向本院提出上訴狀，未表明上訴理
由者，應於上訴後二十日內向本院提出理由書（均須按他造當事人之人數附繕本）。
上訴時應提出委任律師或具有律師資格之人之委任狀，並依附註條文規定辦理。
被上訴人不得上訴。
中　　　華　　　民　　　國　　九十三　　年　　　二　　　月　　二十三　日
~B法院書記官　魏文常
附註：
民事訴訟法第四百六十六條之一：
對於第二審判決上訴，上訴人應委任律師為訴訟代理人，但上訴人或其法定代理人具
有律師資格者，不在此限。
上訴人之配偶、三親等內之血親、二親等內之姻親，或上訴人為法人、中央或地方機
關時，其所屬專任人員具有律師資格並經法院認為適當者，亦得為第三審訴訟代理人。
第一項但書及第二項情形，應於提起上訴或委任時釋明之。
附表：
┌─┬─┬────┬─────┬─────┬──────┬──┬────┬───┐
│編│借│借款日期│上訴人主張│上訴人主張│行政院金融重│被上│A-B-C=D │備　註│
│　│　│　　　　│借款尚欠本│受有利息及│建基金賠付華│訴人│　　　　│　　　│
│　│款│　　　　│金金額　　│違約金損失│南商業銀行股│願賠│　　　　│　　　│
│　│　│　　　　│ （Ａ)　　│之金額　　│份有限公司之│償之│　　　　│　　　│
│號│人│　　　　│　　　　　│　　　　　│金額(Ｂ)　　│金額│　　　　│　　　│
│　│　│　　　　│　　　　　│　　　　　│　　　　　　│(Ｃ)│　　　　│　　　│
├─┼─┼────┼─────┼─────┼──────┼──┼────┼───┤
│　│曾│　　　　│　　　　　│　　　　　│　　　　　　│　　│　　　　│　　　│
│１│國│73.4.30 │ 34541元　│ 0元　　　│　34540元　 │1元 │ 0元　　│　　　│
│　│釗│　　　　│　　　　　│　　　　　│　　　　　　│　　│　　　　│　　　│
├─┼─┼────┼─────┼─────┼──────┼──┼────┼───┤
│　│李│　　　　│　　　　　│　　　　　│　　　　　　│　　│　　　　│　　　│
│２│清│73.6.11 │200000元　│273857元　│　163863元　│0元 │ 36137元│　　　│
│　│江│　　　　│　　　　　│　　　　　│　　　　　　│　　│　　　　│　　　│
├─┼─┼────┼─────┼─────┼──────┼──┼────┼───┤
│　│龔│　　　　│　　　　　│　　　　　│　　　　　　│　　│　　　　│　　　│
│３│麗│73.8.22 │180000元　│237214元　│　78152元　 │0元 │101848元│　　　│
│　│貞│　　　　│　　　　　│　　　　　│　　　　　　│　　│　　　　│　　　│
├─┼─┼────┼─────┼─────┼──────┼──┼────┼───┤
│　│杜│　　　　│　　　　　│　　　　　│ 認已還清　 │ 　 │ 　　　 │　　　│
│４│素│73.10.3 │200000元　│265876元　│ ，故未賠　 │0元 │200000元│　　　│
│　│珠│　　　　│　　　　　│　　　　　│ 付　　　　 │　　│ 　　　 │　　　│
├─┼─┼────┼─────┼─────┼──────┼──┼────┼───┤
│　│張│　　　　│　　　　　│　　　　　│　　　　　　│　　│　　　　│　　　│
│５│森│73.11.24│ 150000元 │188803元　│ 149999元　 │1元 │　0元　 │　　　│
│　│霖│　　　　│　　　　　│　　　　　│　　　　　　│　　│　　　　│　　　│
├─┼─┼────┼─────┼─────┼──────┼──┼────┼───┤
│　│陳│　　　　│　　　　　│　　　　　│　　　　　　│　　│　　　　│　　　│
│６│謝│73.11.28│ 200000元 │261917元　│ 199999元　 │1元 │　0元　 │　　　│
│　│秀│　　　　│　　　　　│　　　　　│　　　　　　│　　│　　　　│　　　│
│　│梅│　　　　│　　　　　│　　　　　│　　　　　　│　　│　　　　│　　　│
├─┼─┼────┼─────┼─────┼──────┼──┼────┼───┤
│　│許│　　　　│　　　　　│　　　　　│ 認已還清　 │　　│　　 　 │　　　│
│７│永│73.12.18│ 200000元 │ 0元　 　 │ ，故未賠　 │0元 │200000元│　　　│
│　│福│　　　　│　　　　　│　　　　　│ 付　　　　 │　　│　 　　 │　　　│
├─┼─┼────┼─────┼─────┼──────┼──┼────┼───┤
│　│賴│　　　　│　　　　　│　　　　　│　　　　　　│　　│　　　　│　　　│
│８│定│74.1.10 │ 180000元 │ 218701元 │ 179999元　 │1元 │　0元　 │　　　│
│　│金│　　　　│　　　　　│　　　　　│　　　　　　│　　│　　　　│　　　│
├─┼─┼────┼─────┼─────┼──────┼──┼────┼───┤
│　│潘│　　　　│　　　　　│　　　　　│　　　　　　│　　│　　　　│　　　│
│９│金│74.1.30 │ 200000元 │ 257464元 │ 188211元　 │0元 │11789元 │　　　│
│　│城│　　　　│　　　　　│　　　　　│　　　　　　│　　│　　　　│　　　│
├─┼─┼────┼─────┼─────┼──────┼──┼────┼───┤
│　│謝│　　　　│　　　　　│　　　　　│　　　　　　│　　│　　　　│　　　│
│１０│日│.2.14 │ 200000元 │ 256192元 │ 199999元　 │1元 │ 0元　　│　　　│
│　│波│　　　　│　　　　　│　　　　　│　　　　　　│　　│　　　　│　　　│
├─┼─┼────┼─────┼─────┼──────┼──┼────┼───┤
│　│賴│　　　　│　　　　　│　　　　　│　　　　　　│　　│　　　　│　　　│
││金│74.3.4　│ 200000元 │ 255131元 │ 199999元　 │1元 │ 0元　　│　　　│
│　│樑│　　　　│　　　　　│　　　　　│　　　　　　│　　│　　　　│　　　│
├─┼─┼────┼─────┼─────┼──────┼──┼────┼───┤
│　│賴│　　　　│　　　　　│　　　　　│　　　　　　│　　│　　　　│　　　│
││定│.3.27 │ 200000元 │ 253506元 │ 199999元　 │1元 │ 0元　　│　　　│
│　│金│　　　　│　　　　　│　　　　　│　　　　　　│　　│　　　　│　　　│
├─┼─┼────┼─────┼─────┼──────┼──┼────┼───┤
│　│鍾│　　　　│　　　　　│　　　　　│　　　　　　│　　│　　　　│　　　│
││得│74.3.30 │ 200000元 │ 253294元 │ 199999元　 │1元 │ 0元 　 │　　　│
│　│盛│　　　　│　　　　　│　　　　　│　　　　　　│　　│　　　　│　　　│
├─┼─┼────┼─────┼─────┼──────┼──┼────┼───┤
│　│董│　　　　│　　　　　│　　　　　│認已還清　　│　　│　　　　│　　　│
││文│74.5.13 │ 100000元 │ 210099元 │，故未賠　　│0元 │100000元│　　　│
│　│玉│　　　　│　　　　　│　　　　　│付　　　　　│　　│ 　　　 │　　　│
├─┼─┼────┼─────┼─────┼──────┼──┼────┼───┤
│　│龔│　　　　│　　　　　│　　　　　│　　　　　　│　　│　　　　│　　　│
││麗│74.5.14 │ 200000元 │ 250042元 │ 199999元　 │1元 │ 0元　　│　　　│
│　│貞│　　　　│　　　　　│　　　　　│　　　　　　│　　│　　　　│　　　│
├─┼─┼────┼─────┼─────┼──────┼──┼────┼───┤
│　│張│　　　　│　　　　　│　　　　　│　　　　　　│　　│　　　　│本院更│
││森│74.2.14 │ 300000元 │ 320077元 │ 207844元　 │0元 │92156元 │一審已│
│　│霖│　　　　│　　　　　│　　　　　│　　　　　　│　　│ 　 　　│判決被│
│　│　│　　　　│　　　　　│　　　　　│　　　　　　│　　│　　　　│上訴人│
│　│　│　　　　│　　　　　│　　　　　│　　　　　　│　　│　　　　│應連帶│
│　│　│　　　　│　　　　　│　　　　　│　　　　　　│　　│　　　　│給付本│
│　│　│　　　　│　　　　　│　　　　　│　　　　　　│　　│　　　　│金五萬│
│　│　│　　　　│　　　　　│　　　　　│　　　　　　│　　│　　　　│元及其│
│　│　│　　　　│　　　　　│　　　　　│　　　　　　│　　│　　　　│利息確│
│　│　│　　　　│　　　　　│　　　　　│　　　　　　│　　│　　　　│定。　│
├─┼─┼────┼─────┼─────┼──────┼──┼────┼───┤
│　│張│　　　　│　　　　　│　　　　　│　　　　　　│　　│　　　　│　　　│
││協│74.2.14 │ 300000元 │ 320077元 │ 299999元　 │1元 │ 0元　　│同右　│
│　│從│　　　　│　　　　　│　　　　　│　　　　　　│　　│　　　　│　　　│
├─┼─┼────┼─────┼─────┼──────┼──┼────┼───┤
│　│董│　　　　│　　　　　│　　　　　│　　　　　　│　　│　　　　│本院更│
││文│74.2.16 │ 200000元 │ 251232元 │ 199999元　 │1元 │ 0元　　│一審已│
│　│南│　　　　│　　　　　│　　　　　│　　　　　　│　　│　　　　│判決被│
│　│　│　　　　│　　　　　│　　　　　│　　　　　　│　　│　　　　│上訴人│
│　│　│　　　　│　　　　　│　　　　　│　　　　　　│　　│　　　　│應連帶│
│　│　│　　　　│　　　　　│　　　　　│　　　　　　│　　│　　　　│給付六│
│　│　│　　　　│　　　　　│　　　　　│　　　　　　│　　│　　　　│萬元及│
│　│　│　　　　│　　　　　│　　　　　│　　　　　　│　　│　　　　│其利息│
│　│　│　　　　│　　　　　│　　　　　│　　　　　　│　　│　　　　│確定。│
├─┼─┼────┼─────┼─────┼──────┼──┼────┼───┤
│　│李│　　　　│　　　　　│　　　　　│認依帳卡顯示│　　│　　　　│　　　│
││寬│74.5.6　│ 200000元 │ 252245元 │，尚欠十萬零│0元 │109741元│同右　│
│　│清│　　　　│　　　　　│　　　　　│二百八十八元│　　│　　　　│　　　│
│　│　│　　　　│　　　　　│　　　　　│，可能遭受損│　　│　　　　│　　　│
│　│　│　　　　│　　　　　│　　　　　│失為九萬零二│　　│　　　　│　　　│
│　│　│　　　　│　　　　　│　　　　　│百五十九元，│　　│　　　　│　　　│
│　│　│　　　　│　　　　　│　　　　　│故賠付九萬零│　　│　　　　│　　　│
│　│　│　　　　│　　　　　│　　　　　│二百五十九元│　　│　　　　│　　　│
└─┴─┴────┴─────┴─────┴──────┴──┴────┴───┘
                                                                             Ｋ
